臺灣士林地方法院刑事裁定
111年度聲字第974號
聲  請  人  臺灣士林地方檢察署檢察官
受  刑  人  陳國慶



上聲請人因受刑人數罪併罰有二裁判以上，聲請定其應執行之刑
（111年度執聲字第648號），本院裁定如下：
    主  文
陳國慶所犯如附表所示之罪，所處如附表所載之刑，應執行拘役
壹佰貳拾日，如易科罰金，以新臺幣壹仟元折算壹日。
    理  由
一、本件聲請意旨略以：受刑人陳國慶因犯竊盜等案件，先後判
    決確定如附表所示，應依刑法第53條及第51條第6款規定，
    定其應執行之刑，爰依刑事訴訟法第477條第1項聲請裁定等
    語。
二、按裁判確定前犯數罪者，併合處罰之；數罪併罰，分別宣告
    其罪之刑，若宣告多數拘役者，於各刑中之最長期以上，各
    刑合併之刑期以下，定其刑期。但不得逾120 日，刑法第50
    條第1 項前段、第51條第6 款各有明定。又數罪併罰，有2 
    裁判以上者，依第51條之規定，定其應執行之刑，同法第53
    條亦有明文。次按分屬不同案件之數罪併罰有應更定執行刑
    之情形，倘數罪之刑，曾經定其執行刑，再與其他裁判宣告
    之刑定其執行刑時，在法理上亦應同受不利益變更禁止原則
    之拘束。亦即，另定之執行刑，其裁量所定之刑期，不得較
    重於前定之執行刑加計後裁判宣告之刑之總和。又數罪併罰
    之案件，縱其中部分已執行完畢，如該數罪尚未全部執行完
    畢，仍應依刑法第53條之規定，定其應執行之刑，至於數罪
    併罰之數刑罰中有已執行完畢部分，嗣後與他罪合併定應執
    行刑，僅係確定後，由檢察官換發執行指揮書，就其先前已
    執行之有期徒刑部分，如何扣除之問題（最高法院109年度
    台抗字第203號裁定意旨參照）。
三、經查，受刑人陳國慶因犯竊盜罪案件，先後經臺灣新北地方
    法院（下稱新北地院）、臺灣臺北地方法院及本院判處如附
    表所示之刑，均已確定在案，其中編號1所示之罪於民國110
    年9月19日執行完畢，編號1至7所示之罪業經新北地院111年
    度聲字第1627號裁定定應執行拘役120日確定，本件聲請定
    應執行刑之犯罪事實最後判決法院為本院等情，有各該判決
    書及臺灣高等法院被告前案紀錄表可稽（本院卷第11至43頁
    、第98至99頁、第103至108頁、115至116頁、第133頁），
    揆諸前揭規定及說明，本件聲請，核無不合。爰審酌本件內
    、外部性界限，受刑人陳國慶所犯如附表所示各罪均為竊盜
    罪、各罪侵害之法益、情節、行為次數，兼衡刑罰經濟與公
    平、比例原則，對於受刑人所犯數罪為整體非難評價，裁定
    定其應執行刑並諭知易科罰金之折算標準如主文所示。又考
    量本件自由裁量之範圍應受內部性及外部性界限之拘束，牽
    涉案件情節單純，可資減讓之刑期幅度有限，顯無必要再命
    受刑人以言詞、書面或其他適當方式陳述意見，附此敘明。
四、依刑事訴訟法第477條第1項，刑法第53條、第51條第6款、
    第41條第1項前段，裁定如主文。
中　　華　　民　　國　　111 　年　　9 　　月　　19　　日
                  刑事第九庭  法  官　李嘉慧
以上正本證明與原本無異。
如不服本裁定應於送達後5日內向本院提出抗告狀。
                              書記官  鄭毓婷　　
中　　華　　民　　國　　111 　年　　9 　　月　　19　　日
　　　　　　　　　　　　　　　　　　　　　　　　
附表：
編號  1 2 3 罪名  竊盜 竊盜 竊盜 宣告刑  拘役20日 拘役50日 拘役30日 犯罪日期  109年10月30日 109年10月21日 109年12月10日 偵查(自訴)機關年度案號  新北地檢109年度速偵字第2070號 新北地檢110年度偵字第919號 臺北地檢110年度偵緝字第1091、1092號  最後事實審 法 院 新北地院 新北地院 臺北地院  案 號 110年度簡字第755號 110年度審易字第587號 110年度審簡字第1423號  判決日 期 110年5月7日 110年9月29日 110年10月29日  確定 判決 法 院 新北地院 新北地院 臺北地院  案 號 110年度簡字第755號 110年度審易字第587號 110年度審簡字第1423號  判決確定日 期 110年6月22日 110年11月10日 110年11月29日 是否為得易科罰金之案件  是 是 是 備註  新北地檢110年度執字第7036號（已執畢） 新北地檢110年度執字第10012號 臺北地檢110年度執字第5646號     編號3至4經臺北地院110年度審簡字第1423號判決定應執行拘役50日   編號1至7經新北地院以110年度聲字第1627號裁定應執行拘役120日，如易科罰金，得以新臺幣1,000元折算1日。   

編號  4 5 6 罪名  竊盜 竊盜 竊盜 宣告刑  拘役30日 拘役30日 拘役30日 犯罪日期  110年1月21日 109年10月2日 109年10月14日 偵查(自訴)機關年度案號  臺北地檢110年度偵緝字第1091、1092號 新北地檢110年度偵字第535、2237號 新北地檢110年度偵字第535、2237號  最後事實審 法 院 臺北地院 新北地院 新北地院  案 號 110年度審簡字第1423號 110年度審簡字第372號 110年度審簡字第372號  判決日 期 110年10月29日 110年11月5日 110年11月05日  確定 判決 法 院 臺北地院 新北地院 新北地院  案 號 110年度審簡字第1423號 110年度審簡字第372號 110年度審簡字第372號  判 決 確定日 期 110年11月29日 110年12月15日 110年12月15日 是否為得易科罰金之案件  是 是 是 備註  臺北地檢110年度執字第5646號 新北地檢111年度執字第723號    編號3至4經臺北地院110年度審簡字第1423號判決定應執行拘役50日 編號5至6經新北地院110年度審簡字第372號判決定應執行拘役50日    編號1至7經新北地院以110年度聲字第1627號裁定應執行拘役120日，如易科罰金，得以新臺幣1,000元折算1日。   

編號  7 8 罪名  竊盜  宣告刑  拘役40日 拘役40日 犯罪日期  109年8月10日 110年3月18日 偵查(自訴)機關年度案號  新北地檢109年度偵字第36977號 士林地檢111年度偵緝字第285號  最後事實審 法 院 新北地院 士林地院  案 號 110年度審簡字第305號 111年度士簡字第192號  判決日 期 110年8月9日 111年6月7日  確定 判決 法 院 新北地院 士林地院  案 號 110年度審簡字第305號 111年度士簡字第192號  判 決 確定日 期 111年1月21日 （撤回上訴） 111年7月11日 是否為得易科罰金之案件  是 是 備註  新北地檢111年度執字第1494號 士林地檢111年度執字第3343號   編號1至7經新北地院以110年度聲字第1627號裁定應執行拘役120日，如易科罰金，得以新臺幣1,000元折算1日。  
得抗告。